【裁判字號】    98,裁,488
【裁判日期】    980226
【裁判案由】    區域計畫法
【裁判全文】
最  高  行  政  法  院  裁  定
                                       98年度裁字第488號
上  訴  人  甲○○
被 上訴 人  宜蘭縣政府
代  表  人  乙○○
上列當事人間區域計畫法事件，上訴人對於中華民國97年10月9
日臺北高等行政法院97年度訴字第1280號判決，提起上訴，本院
裁定如下：
    主  文
上訴駁回。
上訴審訴訟費用由上訴人負擔。
    理  由
一、按對於高等行政法院判決之上訴，非以其違背法令為理由，
    不得為之，行政訴訟法第242條定有明文。依同法第243條第
    1項規定，判決不適用法規或適用不當者，為違背法令；而
    判決有同條第2項所列各款情形之一者，為當然違背法令。
    是當事人對於高等行政法院判決上訴，如依行政訴訟法第24
    3條第1項規定，以高等行政法院判決有不適用法規或適用不
    當為理由時，其上訴狀或理由書應有具體之指摘，並揭示該
    法規之條項或其內容；若係成文法以外之法則，應揭示該法
    則之旨趣，倘為司法院解釋或本院之判例，則應揭示該判解
    之字號或其內容。如以行政訴訟法第243條第2項所列各款情
    形為理由時，其上訴狀或理由書，應揭示合於該條項各款之
    事實。上訴狀或理由書如未依此項方法表明者，即難認為已
    對高等行政法院判決之違背法令有具體之指摘，其上訴自難
    認為合法。
二、上訴人於民國96年1月26日向被上訴人申請將其所有坐落宜
    蘭縣羅東鎮○○○段225及242地號土地（下稱系爭土地）由
    「特定農業區農牧用地」，變更編定為「特定農業區甲種建
    築用地」，被上訴人以96年2月26日府地權字第0960024677
    號函通知上訴人，請於文到60日內，依說明二所述事項即應
    繳納回饋金新臺幣（下同）106,165元、補正建築線指定成
    果圖及隔離綠帶圖等，逾期未補正，將予以駁回。上訴人依
    規定於96年3月12日完成補正。嗣被上訴人審查發現與系爭
    土地毗鄰之同段243地號之土地使用編定為鄉村區交通用地
    似有錯誤，乃於96年3月23日以府地權字第0960037702號函
    囑羅東地政事務所查明後妥適處理，該地政事務所以96年3
    月30日羅地用字第0960003375號函復被上訴人略以：「……
    三、查新西安段243地號土地（重測前為西安段306地號）編
    定使用地類別為特定農業區交通用地，於81年辦理非都市土
    地使用編定檢討時，因部分列入鄉村區面積0.1266公頃，依
    上揭函釋應俟土地所有權人或管理機關申請分割後，再憑辦
    理變更編定，惟於81年間通知管理機關羅東鎮公所申辦，但
    並未辦理，故應維持原編定，另本所辦理本案時因登校人員
    疏失誤載為『鄉村區』交通用地，本所業依規定更正登記回
    復為原『特定農業區』交通用地完竣。」被上訴人乃據以審
    查系爭土地之變更申請案，認不符合非都市土地使用管制規
    則第35條之1第1項規定之要件，而於96年4月3日以府地權字
    第0960015527號函駁回上訴人之申請。上訴人不服，提起訴
    願及行政訴訟，均遭駁回，遂提起本件上訴。其上訴意旨略
    以：原判決疏未論究「土地使用編定清冊」有無公告，及公
    告有無錯誤，即有不適用法規及理由不備之違法；又信賴保
    護原則之信賴基礎，應及於事實行為，土地登記簿上使用編
    定之記載，應足為信賴基礎，上訴人主觀上信賴地政機關就
    上開西安段第243地號土地原確登載為「鄉村區○○○道」
    ，認系爭土地因緊鄰該地，可依法變更為建築用地，因而高
    價買受系爭土地，已有信賴表現，原判決認其間無因果關係
    ，已違反經驗法則等語，雖以該判決違背法令為由，惟核其
    上訴理由，係就原審取捨證據、認定事實之職權行使，指摘
    其為不當，並就原審已論斷者，泛言未論斷，或就原審所為
    論斷，泛言其論斷矛盾，而非具體說明其有何不適用法規或
    適用法規不當之情形，並揭示該法規之條項或其內容，及合
    於行政訴訟法第243條第2項所列各款之事實，難認對該判決
    之如何違背法令已有具體之指摘。依首開規定及說明，應認
    其上訴為不合法。
三、據上論結，本件上訴為不合法。依行政訴訟法第249條第1項
    前段、第104條、民事訴訟法第95條、第78條，裁定如主文
    。
中    華    民    國    98    年    2     月    26    日
                    最高行政法院第五庭
                        審判長法官  黃  璽  君
                              法官  姜  素  娥
                              法官  鄭  忠  仁
                              法官  黃  本  仁
                              法官  吳  東  都
以  上  正  本  證  明  與  原  本  無  異
中    華    民    國    98    年    2     月    26    日
                              書記官  王  福  瀛


司法院資訊處製作；財團法人民間司法改革基金會備份。
